【裁判字號】    90,交訴,69
【裁判日期】    900831
【裁判案由】    過失致死等
【裁判全文】
臺灣彰化地方法院刑事判決                            九十年度交訴字第六九號
    公  訴  人  臺灣彰化地方法院檢察署檢察官
    被      告  乙○○
右列被告因過失致死等案件，經檢察官提起公訴（九十年度偵字第二０五號），本院
判決如左：
    主  文
乙○○從事業務之人，因業務上之過失致人於死，處有期徒刑柒月，緩刑貳年。
    事  實
一、乙○○係員林郵政總局之郵務士，擔任駕駛郵件車，接送郵件之工作，乃從事駕
    駛業務之人，於民國（下同）八十九年十二月十二日清晨五時三十五分許，駕駛
    ＳＨ－二六五號自用大貨車，自彰化市接收郵件後，沿彰化縣大村鄉○○路台一
    線省道由北往南行駛，途經彰化縣員林鎮○○路與大同路交岔路口前，欲左轉進
    入大同路之際，該處中山路之號誌燈為閃光黃燈，本應注意汽車行至閃光黃燈交
    岔路口左轉彎時，應減速慢行，且應行至交岔路口中心處左轉，不得佔用來車道
    搶先左轉，並應讓直行車先行，以免發生碰撞之危險，雖當時天色晦暗，無路燈
    照明，然天氣晴朗，尚可利用汽車照明設備照明，且路面平坦無障礙物，依此情
    形，並無不能注意之情事，詎其疏未注意由劉宗威駕駛附載甲○○之ＹＨＩ－一
    八七號重型機車正沿中山路自南往北直行進入該交岔路口，竟提前搶先左轉，未
    讓該直行之機車先行，致煞避不及，碰撞該機車，劉宗威因而彈撞上揭自用大貨
    車之擋風玻璃後，掉落地面，受有頭、胸部挫傷，併出血性休克等傷害，而當場
    死亡；甲○○亦因而倒地，受有多處骨折、挫傷等傷害（已於九十年一月九日下
    午十時三十七分許，因氣喘、支氣管攣縮致呼吸衰竭死亡）。
二、案經彰化縣警察局員林分局報請台灣彰化地方法院檢察署檢察官相驗，並經告訴
    人丙○○（劉宗威之父）、甲○○告訴後，由台灣彰化地方法院檢察署檢察官偵
    查起訴。
    理  由
一、被告對於其係郵務士，擔任駕駛郵件車，接送郵件之工作，於右揭時、地駕車，
    因未減速慢行，且搶先左轉，未讓劉宗威直行駕駛之機車先行，致煞避不及，碰
    撞該機車，劉宗威因而掉落地面，受有頭、胸部挫傷，併出血性休克等傷害，而
    當場死亡，甲○○亦因而倒地，受有多處骨折、挫傷等傷害之事實，供承明白，
    並有驗傷診斷書、現場相片及道路交通事故調查報告表附相驗卷可稽。而被害人
    劉宗威確因本件車禍死亡，亦經檢察官督同檢驗員相驗無訛，製有驗斷書、勘驗
    筆錄及相驗屍體證明書附相驗卷足憑。又被告於右揭時、地駕車，本應注意汽車
    行至閃光黃燈交岔路口左轉彎時，應減速慢行，且應行至交岔路口中心處左轉，
    不得佔用來車道搶先左轉，並應讓直行車先行，以免發生碰撞之危險，且依上述
    道路交通事故調查報告表記載，當時雖天色晦暗，無路燈照明，然天氣晴朗，尚
    可利用汽車照明設備照明，且路面平坦無障礙物，並無不能注意之情事。詎其疏
    未注意減速慢行，又搶先左轉，致碰撞劉宗威駕駛之機車，則其對於本件車禍之
    發生自有過失。且其過失行為，與告訴人甲○○之受傷及被害人劉宗威之死亡間
    ，確亦有因果關係。台灣省彰化縣區車輛行車事故鑑定委員會亦認定被告駕車，
    行經閃光黃燈交岔路口，未讓直行車先行，提前左轉不當，始與直行來車碰撞，
    為肇事主因，有前揭鑑定委員會鑑定意見書足考。是罪證明確，被告犯行堪以認
    定。
二、被告既係擔任駕駛郵件車，接送郵件之工作，自為從事業務之人。是核被告所為
    ，係犯刑法第二百七十六條第二項之業務過失致人於死罪及第二百八十四條第二
    項之業務過失傷害罪。其一過失行為觸犯上開二罪，應依想像競合犯之規定，從
    一重之業務過失致人於死罪處斷。爰審酌被告之素行，及其犯罪之動機、目的、
    手段、智識程度、所生之危害並犯罪後之態度良好等一切情狀，量處如主文所示
    之刑。查被告未曾受有期徒刑以上刑之宣告，復已與被害人家屬成立和解，賠償
    被害人家屬，有台灣高等法院被告全國前案紀錄表及和解契約書在卷足據，因一
    時疏忽，偶罹刑章，經此教訓，當知警愓，信無再犯之虞，本院認其刑之宣告以
    暫不執行為適當，爰併予宣告緩刑二年，以啟自新。
據上論斷，應依刑事訴訟法第二百九十九條第一項前段，刑法第五十五條、第二百七
十六條第二項、第二百八十四條第二項、第七十四條第一款，罰金罰鍰提高標準條例
第一條前段，判決如主文。
中      華      民      國    九十      年      八      月    三十一    日
                                臺灣彰化地方法院交通法庭
                                    法      官  廖  國  佑
右正本證明與原本無異。
如不服本判決，應於判決送達後十日內，向本院提出上訴狀( 須附繕本 )。
告訴人或被害人對於判決如有不服具備理由請求檢察官上訴者，其上訴期間之計算係
以檢察官收受判決正本之日期為準。
                                    法院書記官  王  宣  雄
中      華      民      國    九十      年      九      月      五      日
刑法第二百七十六條
因過失致人於死者，處二年以下有期徒刑、拘役或二千元以下罰金。
從事業務之人，因業務上之過失犯前項之罪者，處五年以下有期徒刑或拘役，得併科
三千元以下罰金。
刑法第二百八十四條
因過失傷害人者，處六月以下有期徒刑、拘役或五百元以下罰金。致重傷者，處一年
以下有期徒刑、拘役或五百元以下罰金。
從事業務之人，因業務之過失傷害人者，處一年以下有期徒刑、拘役或一千元以下罰
金。致重傷者，處三年以下有期徒刑、拘役或二千元以下罰金。


司法院資訊處製作；財團法人民間司法改革基金會備份。
